---
title: "Berechnung Studiendauer"

date: "27. Dezember 2014"

output:
  html_document:
    theme: cosmo
    toc: yes
---

Liebe Sarah,

unten ist der Code zur Berechnung der Studiendauer nach dem Muster: in welchem Semester ist der/die Studierende? Die fertige Variable ist im .xls-File "studiendauer.xls". Du kannst sie einfach mit Excel öffnen, markieren, kopieren und in SPSS in einer von dir neu erstellen Variable einfügen. Bitte vergiss dann nicht, Werte über 99 als Missing zu definieren -> ich hab fehlenden Werten einfach "99999" zugewiesen, dann ist das mit SPSS kompatibel.

Wenn du Fragen zur Berechnung hast, melde dich bitte einfach.


```{r daten, echo=FALSE, message=FALSE, warning=FALSE}

# allgemein
library(ggplot2)
library(foreign)
library(Hmisc)
library(car)
library(plyr)
library(dplyr)
library(magrittr)

# working directory
setwd("/Users/thomask/Dropbox/Soziologie/Frauen\ in\ der\ Wissenschaft/quantitative\ Erhebung/Arbeitsbereich\ Thomas/Berechnungen")

# daten einlesen -----------
df <- read.spss("Data/DATENSATZ_FiW.sav", use.value.labels=T, to.data.frame=T)
df_sav <- tbl_df(df)
df_sav <- df_sav %>%
  filter(., id %nin% c(27, 30, 37, 43, 45, 46, 91))
```

# Transformieren in WS / SS
```{r semester}
# neuen vektor erstellen mit WS / SS
# 7-12 = WS, 1-6 = SS

df_sav$sem <- with(df_sav, recode(q_5_1, "1:6='SS'; 7:12='WS'")) %>%
  factor

# anschauen
df_sav %>%
  select(q_5_1, sem) 
```

# Berechnung der Dauer
```{r berechnung}
# Berechnung ########
# Ausgangspunkt 
basis <- 2014

# Formeln:
# WS: (basis-beginnjahr)*2 + 1
# SS: (basis-beginnjahr)*2 + 2

# verwendete Daten
d <- data.frame(df_sav$id, df_sav$sem, df_sav$q_5_2)
colnames(d) <- c("id", "sem", "q_5_2")

# Berechnung
d_1 <- d %>%
  filter(sem=="SS") %>%
  mutate(dauer = (basis - q_5_2)*2 + 2)

d_2 <- d %>%
  filter(sem=="WS") %>%
  mutate(dauer = (basis - q_5_2)*2 + 1)

d_3 <- d %>% # auch NAs mit filtern, damit alle Fälle bleiben
  filter(sem %nin% c("WS", "SS")) %>%
  mutate(dauer = NA)

# Daten zusammenführen
d_end <- rbind(d_1, d_2, d_3)

# sortieren nach "id"
d_end <- d_end %>%
  arrange(id)

# anschauen
d_end 

d_end$dauer %>%
  median(., na.rm=T)
describe(d_end$dauer)
```

# Explorationsgrafiken
```{r grafiken}
# plot 1
d_end$dauer[order(d_end$dauer, decreasing=F)] %>%
  barplot(., yaxt='n', names=d_end$dauer[order(d_end$dauer, decreasing=F)])
title(main="Absolute Studiendauern", xlab="Dauer des Studiums in Semestern")

# plot 2
describe(d_end$dauer)$values[2,] %>%
  barplot(., names=attributes(describe(d_end$dauer)$values)$dimnames[[2]])
title(main="Studiendauer", ylab="Angaben in Prozent", xlab="Semester in dem die Studierenden sind")
```


# Export
Nur der Vollständigkeit halber hier, wie ich die Daten exportiert hab:
```
# export des Vektors nach SPSS
d_end$dauer <- recode(d_end$dauer, "NA = 99999")
d_end$sem <- recode(d_end$sem, "NA = 99999")
write.table(d_end$dauer, file="studiendauer.xls", col.names = TRUE, row.names = FALSE)
```

