---
title: "Darstellung der Betreuungssituation"
output:
  pdf_document:
    toc: yes
  html_document:
    toc: yes
  word_document: default
---
```{r global_options, include=FALSE}
library(knitr)
opts_chunk$set(echo=FALSE, warning=FALSE, message=FALSE)
```


```{r daten}

# allgemein
library(ggplot2)
library(foreign)
library(Hmisc)
library(car)
library(plyr)
library(dplyr)
library(magrittr)
library(scales)

# Kreuztabellen
library(gmodels)

# working directory
#setwd("/Users/thomask/Dropbox/Soziologie/Frauen\ in\ der\ Wissenschaft/quantitative\ Erhebung/Arbeitsbereich\ Thomas/Berechnungen")

# daten einlesen -----------
df <- read.spss("../Data/DATENSATZ_FiW.sav", use.value.labels=T, to.data.frame=T)
df_sav <- tbl_df(df)
df_sav <- df_sav %>%
  filter(., id %nin% c(27, 30, 37, 43, 45, 46, 91))
```

Diesmal werde ich mir die Betreuungssituation anschauen. Ich habe im Folgenden einige Male Kreuztabellen gemacht (die zweite Zeile sind immer Spaltenprozente). Signifikanztests brauchen wir ja nicht - beizeiten les ich noch in ein Buch zur Analyse kategorialer Daten hinein.

# Betreuer_in vorhanden?
```{r betreuer_in}
df_sav %>%
  select(q_7) %>%
  describe
```

## unterteilt nach Geschlecht
```{r betreuer_in nach geschlecht}
CrossTable(df_sav$q_7, df_sav$q_24, prop.r=F, prop.t=F, prop.chisq=F)
```
Hier ist ein bisschen ein Unterschied, deutlich fällt er aber nicht aus.

# Schwierigkeit, Betreuer_in zu finden
```{r schwierigkeit}
describe(df_sav$q_9)
```

## nach Geschlecht
```{r schwierigkeit nach geschlecht}
CrossTable(df_sav$q_9, df_sav$q_24, prop.r=F, prop.t=F, prop.chisq=F)


# compute data to plot
pdata <- df_sav %>%
  with(., table(q_9, q_24)) %>% # create table with variables
  as.data.frame %>% # coerce to data.frame -> computes frequencies (Freq)
  group_by(q_24) %>% # group by categorial variable
  mutate(p = Freq/sum(Freq)) %>% # compute grouped percentage
  rename(., Betreuer = q_9, Geschlecht = q_24)

plot1 <- ggplot(pdata, aes(Betreuer, p, fill=Geschlecht)) 
plot1 + geom_bar(stat="identity", position="dodge") + theme_bw() + scale_y_continuous(labels = percent_format()) + scale_fill_brewer(palette="Paired") + labs(title="Betreuer_in gefunden nach Geschlecht", y="Prozentanteile innerhalb der Geschlechter") 
```

Hier ist doch ein deutlicher Unterschied: die Frauen taten sich viel leichter eine/n Betreuer_in zu finden. Sicher interessant für weitere Untersuchung. Werde auch anschauen, wie das mit den Gründen für die Betreuer_innenauswahl zusammenhängt.

## nach Masterstudienort
```{r schwierigkeit nach masterstudienort}
CrossTable(df_sav$q_9, df_sav$q_3, prop.r=F, prop.t=F, prop.chisq=F)

# compute data to plot
pdata <- df_sav %>%
  with(., table(q_9, q_3)) %>% # create table with variables
  as.data.frame %>% # coerce to data.frame -> computes frequencies (Freq)
  group_by(q_3) %>% # group by categorial variable
  mutate(p = Freq/sum(Freq)) %>% # compute grouped percentage
  rename(., Betreuer = q_9, Studienort = q_3)

plot1 <- ggplot(pdata, aes(Betreuer, p, fill=Studienort)) 
plot1 + geom_bar(stat="identity", position="dodge") + theme_bw() + scale_y_continuous(labels = percent_format()) + scale_fill_brewer(palette="Paired") + labs(title="Betreuer_in gefunden nach Studienort", y="Prozentanteile innerhalb der Studienorte", x="Schwierigkeit, Betreuer_in zu finden") 
```

Hier gibt es schon Unterschiede, sind aber auf Grund der kleinen Zellbesetzungen nicht zuverlässig zu interpretieren.

# Geschlecht von Betreuer_in mit Geschlecht des/der Befragten als UV
```{r geschlecht betreuer mit geschlecht als AV}
CrossTable(df_sav$q_8, df_sav$q_24, prop.r=F, prop.t=F, prop.chisq=F)

# compute data to plot
pdata <- df_sav %>%
  with(., table(q_8, q_24)) %>% # create table with variables
  as.data.frame %>% # coerce to data.frame -> computes frequencies (Freq)
  group_by(q_24) %>% # group by categorial variable
  mutate(p = Freq/sum(Freq)) %>% # compute grouped percentage
  rename(., Betreuer = q_8, Geschlecht = q_24)

plot1 <- ggplot(pdata, aes(Betreuer, p, fill=Geschlecht)) 
plot1 + geom_bar(stat="identity", position="dodge") + theme_bw() + scale_y_continuous(labels = percent_format()) + scale_fill_brewer(palette="Paired") + labs(title="Geschlecht von Betreuer_in abhängig von Geschlecht der Befragten", y="Prozentanteile innerhalb Befragtengeschlecht", x="Geschlecht von Betreuer_in") 
```

Hier ist ganz klar: Frauen haben öfter Frauen als Betreuerinnen, bei den Männern ist es umgekehrt.

# Gründe für die Wahl des/der Betreuer_in
```{r gruende für betreuer, echo=F}
# Filtern für Betreuer = Ja
betreuer <- df_sav %>%
  filter(q_7 == "Ja") %>%
  select(., q_11_1:q_11_6)

# Berechnung der Prozente
f <- function(x) {
  x == "Ja"
}
pdata <- betreuer %>%
  summarise_each(., funs(sum(f(.))/n()))

# Grafik
attributes(pdata)$names <- c("Weil er/sie bereits meine Master-/Diplomarbeit betreut hat", "Weil er/sie in meinem Dissertationsbereich fachlich kompetent ist", "Weil er/sie mir von anderen empfohlen wurde", "Weil er/sie mich gut motivieren kann", "Weil er/sie mich angesprochen hat", "Weil er/sie mir sympathisch ist")

par(mar=c(5, 18, 4, 2) + 0.1)
pdata[order(pdata, decreasing=F)] %>%
  as.matrix %>%
  barplot(., horiz=T, las=1, cex.names=.7)
```

```{r, echo=T}
# Prozentangaben: mean = Prozente
pdata[order(pdata, decreasing=T)] %>%
  describe
```

Die Angaben aus der offenen Angabe waren folgende, und kamen jeweils nur einmal vor:  

- Er ist mein Chef  
- wurde mir im Rahmen des DK-Climate Change zugeteilt   
* Weil er sich bereit erklärte  
* Ausgeschriebenes Projekt  
* Offenheit für interdisziplinäre Kooperation  
* Mögleichkeit Dissertation & Projektmitarbeit zu vereinbaren  
