---
title: "Darstellung der Betreuungssituation"
output:
  html_document:
    theme: cosmo
    toc: yes
---
```{r global_options, include=FALSE}
library(knitr)
opts_chunk$set(echo=FALSE, warning=FALSE, message=FALSE)
```


```{r daten}

# allgemein
library(ggplot2)
library(foreign)
library(Hmisc)
library(car)
library(plyr)
library(dplyr)
library(magrittr)

# Kreuztabellen
library(gmodels)

# working directory
setwd("/Users/thomask/Dropbox/Soziologie/Frauen\ in\ der\ Wissenschaft/quantitative\ Erhebung/Arbeitsbereich\ Thomas/Berechnungen")

# daten einlesen -----------
df <- read.spss("Data/DATENSATZ_FiW.sav", use.value.labels=T, to.data.frame=T)
df_sav <- tbl_df(df)
df_sav <- df_sav %>%
  filter(., id %nin% c(27, 30, 37, 43, 45, 46, 91))
```

Diesmal werde ich mir die Betreuungssituation anschauen. Ich habe im Folgenden einige Male Kreuztabellen gemacht. Signifikanztests brauchen wir ja nicht - beizeiten les ich noch in ein Buch zur Analyse kategorialer Daten hinein.

# Betreuer_in vorhanden?
```{r betreuer_in}
df_sav %>%
  select(q_7) %>%
  describe
```

## unterteilt nach Geschlecht
```{r betreuer_in nach geschlecht}
CrossTable(df_sav$q_7, df_sav$q_24, prop.r=F, prop.t=F, prop.chisq=F)
```
Hier ist ein bisschen ein Unterschied, deutlich fällt er aber nicht aus.

# Schwierigkeit, Betreuer_in zu finden
```{r schwierigkeit}
describe(df_sav$q_9)
```

## nach Geschlecht
```{r schwierigkeit nach geschlecht}
CrossTable(df_sav$q_9, df_sav$q_24, prop.r=F, prop.t=F, prop.chisq=F)
```
Hier ist doch ein deutlicher Unterschied: die Frauen taten sich viel leichter eine/n Betreuer_in zu finden. Sicher interessant für weitere Untersuchung. Werde auch anschauen, wie das mit den Gründen für die Betreuer_innenauswahl zusammenhängt.

## nach Masterstudienort
```{r schwierigkeit nach masterstudienort}
CrossTable(df_sav$q_9, df_sav$q_3, prop.r=F, prop.t=F, prop.chisq=F)
```
Hier gibt es schon Unterschiede, sind aber auf Grund der kleinen Zellbesetzungen nicht zuverlässig zu interpretieren.

