---
title: "Erste Exploration"
output:
  html_document:
    theme: cosmo
    toc: yes
---

Liebe Sarah,

ich hab hier ein paar erste Explorationen angestellt und zusammengestellt, damit du meine Ergebnisse sehen kannst.


```{r daten, echo=FALSE, message=FALSE, warning=FALSE}
# pakete ----------
# faktorenanalyse
library(psych)
library(nFactors)
library(FactoMineR)

# allgemein
library(ggplot2)
library(foreign)
library(Kmisc)
library(Hmisc)
library(car)
library(plyr)
library(dplyr)
library(magrittr)


# working directory
setwd("/Users/thomask/Dropbox/Soziologie/Frauen\ in\ der\ Wissenschaft/quantitative\ Erhebung/Arbeitsbereich\ Thomas/Berechnungen")

# daten einlesen -----------
df <- read.spss("Data/Datensatz_15-12.sav", use.value.labels=T, to.data.frame=T)

# local data frame erstellen: wird besser dargestellt
df_sav <- tbl_df(df)

# nicht komplette Antworten aussortieren:
df_sav <- df_sav %>%
  filter(., id %nin% c(27, 30, 37, 43, 45, 46, 91))
```

## Faktorenanalysen

Zuerst hab ich mich an die beiden Blöcke *Motive* und *Zukunft* gemacht.

### Motive
Als erstes gibts hier eine *Factormap*, die einem graphisch helfen kann zu verstehen, wie sich die Faktoren bilden könnten. Dann hab ich einen Scree-Plot mit der Parallel-Analyse dazu gemacht. Eine Einleitung dazu, was die Parallel-Analyse macht gibts auf den ersten Seiten hier: http://pareonline.net/pdf/v12n2.pdf (Sie macht irgendwas mit Monte-Carlo-Simulation).

```{r motive, fig.width=8, fig.height=8}
motive <- df_sav %>%
  select(., q_6_1:q_6_16) 

# NAs setzen
motive[motive=="weiß nicht"] <- NA

# fälle mit NAs rauswerfen
motive <- motive %>%
  data.matrix %>%
  na.omit 


# factormap
PCA(motive, graph=F) %>%
  plot.PCA(., choix="var")

# parallel test
ev <- eigen(cor(motive, use = "pairwise.complete.obs")) # get eigenvalues
ap <- parallel(subject = nrow(motive), var = ncol(motive), rep = 100, cent = 0.05)
nS <- nScree(x = ev$values, aparallel = ap$eigen$qevpea)
plotnScree(nS)
```

Diese Analyse würde 5 Faktoren nahelegen. Das ist seltsam, weil vorhin kamen noch 4 Faktoren raus. Eventuell hatte ich vorhin nicht nur vollständige Fälle verwendet, das hab ich jetzt. Aber gut. Ich hab auch (mit 4 Faktoren) schon Lösungen gerechnet, aber nur mal zum anschauen. Da es jetzt eh nicht mehr passt (5 Faktoren) füg ichs nicht hinzu.

**Heureka!**  
Ich hab das Dokument jetzt mehrmals gesetzt, und zwischenzeitlich hätte die Parallel-Analyse nur 3 Faktoren für gehaltvoll gefunden. Das liegt halt dran, dass die Simulation jedes Mal ein bisschen anders ist. Spricht auch dafür, dass es mathematisch nicht eindeutig ist: alles zwischen 3 und 5 wäre wohl legitim. Was inhaltlich sinnvoll ist, muss man dann halt selbst entscheiden.

### Zukunft  
Hier hab ich das gleiche noch einmal für die Variablen betreffend der Zukunftsvorstellungen gemacht.

```{r zukunft, fig.width=8, fig.height=8, echo=F}
# Zukunft
# weiß nicht ist im Datensatz schon auf NA gesetzt gewesen
zukunft <- df_sav %>%
  select(., q_19_1:q_19_6) %>%
  data.matrix %>%
  na.omit # fälle mit NAs rauswerfen

# factormap
PCA(zukunft, graph=F) %>%
  plot.PCA(., choix="var")

# parallel test
ev <- eigen(cor(zukunft, use = "pairwise.complete.obs")) # get eigenvalues
ap <- parallel(subject = nrow(zukunft), var = ncol(zukunft), rep = 100, quantile = 0.05)
nS <- nScree(x = ev$values, aparallel = ap$eigen$qevpea)
plotnScree(nS)
```

Da zeigt sich doch, dass die Antworten: *wiss. Karriere*, *Auslandsaufenthalt* und *Professor_in* zusammen gehören. Das kommt auch bei verschiedenen Berechnungen heraus. Ich würde auf jeden Fall empfehlen, nicht *varimax* sondern *oblimin* oder ähnlich zu rotieren: ich glaub, damit fällt es leichter zu verstehen, was dahinter stecken könnte. 


##Prozente für die Unterbrechungsgründe 
Schlussendlich hab ich mir deine Frage zu den Unterbrechungsgründen angeschaut. Eine schöne Grafik kann ich noch nicht präsentieren, aber ich hab immerhin die Prozente ausgerechnet. Die könntest du ja auch im Excel verwenden, wenn du magst.

```{r unterbrecher}
unterbrecher <- df_sav %>%
  filter(q_14 == "Ja") %>%
  select(., q_15_1:q_15_17)

round(apply(unterbrecher, 2, function(col)sum(col=="Ja")/length(col))*100)
```
Berechnet sind sie wie folgt: ich hab nur die Leute genommen, die gesagt haben, sie hätten schon einmal ans Unterbrechen gedacht. Von denen sind jeweils die Prozente auf ganze Zahlen gerundet wiedergegeben. Also, beim Grund *Unzufriedenheit mit dem Studium* (q_15_1) haben 29% angegeben, dass er zutrifft. Das kann man natürlich auch nach Geschlecht, Studienzweig oder sonst was anderem weiter splitten.  
Der Vollständigkeit halber: Die Anzahl der möglichen "Unterbrecher_innen" ist `r nrow(unterbrecher)`.  


**Erweiterung 16.12.:**  
Hier hab ich noch eine einfache Grafik erstellt, um die Prozente zu visualisieren. Ist aber nur eine Arbeitsgrafik, ich bin erst am lernen, wie ich all diese Auswertungen mach, und dann auch graphisch umsetze...

```{r graph}
d <- round(apply(unterbrecher, 2, function(col)sum(col=="Ja")/length(col))*100)

# setze "Names-Attribut" für barplot
attributes(d)$names <- c("Unzufriedenheit mit dem Studium", "Fehlende Aussicht auf institutionelle Einbindung an einer Universität", "Probleme bei der Finanzierung des Doktoratsstudiums", "Mangelnde Vereinbarkeit mit Berufstätigkeit", "Mangelnde Vereinbarkeit mit Betreuungspflichten", "Attraktive Arbeit gefunden", "Erwartungen an meine Leistungen nicht erfüllbar", "Interesse verloren", "Stillstand bei der Dissertation", "Schwierigkeiten eine/n BetreuerIn zu finden", "Nur nebenbei studiert", "Fehlende Unterstützung durch den/die BetreuerIn", "Keine befriedigenden Berufsaussichten mit dem Doktoratsabschluss", "Doktoratsstudium ist zu schwierig", "Doktoratsstudium als zeitliche Überbrückung gedacht", "Studienförderung läuft aus", "Kind bekommen bzw. werde ein Kind bekommen")

# margins setzen, damit beschriftung platz hat
par(mar=c(5, 18, 4, 2) + 0.1)
 
# plot
d[order(d, decreasing=F)] %>%
  barplot(., horiz=T, las=1, cex.names=.65, col="aquamarine3")
title(main="Gründe für Unterbrechungsgedanken", xlab="Angaben in Prozent")

# die konkreten Zahlen nochmal übersichtlicher hier:
d[order(d, decreasing=T)]
```

