---
title: "Motivationsindex"
output:
  html_document:
    toc: yes
  pdf_document:
    number_sections: yes
    toc: yes
---

```{r global_options, include=FALSE}
library(knitr)
opts_chunk$set(echo=FALSE, warning=FALSE, message=FALSE)
```


```{r daten}
# faktorenanalyse
library(psych)
library(nFactors)
library(FactoMineR)

# allgemein
library(ggplot2)
library(foreign)
library(Hmisc)
library(car)
library(plyr)
library(dplyr)
library(magrittr)
library(scales)



# daten einlesen -----------
df <- read.spss("../Data/DATENSATZ_FiW.sav", use.value.labels=T, to.data.frame=T)
df_sav <- tbl_df(df)
df_sav <- df_sav %>%
  filter(., id %nin% c(27, 30, 37, 43, 45, 46, 91))

# convenience function definieren
fa_oblimin <- function(x, n) {
  fit <- fa(x, nfactors = n, fm = "pa", rotate = "oblimin")
  print.psych(fit, cut = 0.15, sort = TRUE)
}

```


Ich habe mich diesmal an den Motivationsindex gemacht, bestehend aus den Items *q_6_1* bis *q_6_16*.
Dazu habe ich den Datensatz von den Missings bereinigt - ich habe nur vollständige Fälle verwendet, daher sinkt die **Stichprobengröße** auf **69**.


```{r daten erstellen}
motive <- df_sav %>%
  select(., q_6_1:q_6_16) %>%
  data.matrix %>%
  na.omit %>%
  as.data.frame

# parallel test
ev <- eigen(cor(motive, use = "pairwise.complete.obs")) # get eigenvalues
ap <- parallel(subject = nrow(motive), var = ncol(motive), rep = 100, cent = 0.05)
nS <- nScree(x = ev$values, aparallel = ap$eigen$qevpea)
plotnScree(nS)
```


Scree-Test und Parallel-Test sind nicht eindeutig. Eine Lösung mit 3-5 Faktoren scheint angebracht. Als Methode habe ich (damit wir ein bisschen einen Kontrast haben) die *factor analysis* mit *principal axes* als Vorgehensweise.

Ich habe alle drei Lösungen angeschaut, die 4-Faktorenlösung schien mir aber am plausibelsten - es mussten keine inhaltlich wichtigen Items eliminiert werden, um eine sinnvoll interpretierbare Lösung zu finden.

Nachfolgend der Output zur finalen Lösung.

```{r 4 Faktoren, echo=TRUE}
motive4 <- motive %>%
  select(-q_6_13, -q_6_3, -q_6_8)

fa_oblimin(motive4, 4)
```

Inhaltlich zu interpretieren ist es wie folgt:

- **PA2** *Angebot durch Uni*: Items 4, 9, 16: Lehrende angeboten zu betreuen; Lehrende geraten, es zu tun; Arbeitsangebot bekommen. Item 12 (Doktoratsstipendium) passt nicht mehr ganz so gut, ist aber inhaltlich zu rechtfertigen
- **PA1** *Wissenschaftliches Interesse*: Items 14, 2: wiss. Arbeiten macht Spaß; um in Wissenschaft arbeiten zu können. Item 1 (Interesse am Fach) lädt tlw. mehrfach, hier aber am stärksten. Item 6 (Theme erforschen) lädt schwächer, hier aber auch passend
- **PA4** *Prestige*: Items 15, 7, 5: höheres Einkommen, in Gesellschaft etwas erreichen, bessere Chancen am Arbeitsmarkt
- **PA3** *Verlegenheitsausweg*: Items 10, 11: länger StudentIn bleiben, keine adäquate Arbeit gefunden.


Durch die schiefwinkelige Rotation wurde es glaube ich leichter, eine inhaltlich passende Lösung zu finden. Dadurch ergaben sich natürlich Korrelationen zwischen den Faktoren. Diese würde ich wie folgt interpretieren:

- Prestige - wiss. Interesse: **-.31** Ganz klar: deutliche negative Korrelation - Personen mit hohem wiss. Interesse haben weniger interesse an Prestige, und umgekehrt
- Prestige - Verlegenheitsausweg: **-.27** Habe keine klare Erklärung. Evtl: Personen, die aus Prestigegründen studieren (wohl eher BWL) unterscheiden sich von Personen, die weiterstudieren weil sie keine Arbeit gefunden haben.
- wiss. Interesse - Angebot durch Uni: **.15** Kausalrichtung unklar, aber: hohes wiss. Interesse geht eher mit Angeboten durch die Uni einher
- wiss Interesse - Verlegenheitsausweg: **.17** Bei hohem wiss. Interesse ist auch der Zusammenhang mit "keine Arbeit gefunden" und "um länger Student_in sein zu können" höher.

