---
title: "Zukunftsvorstellungen"
output:
  html_document:
    toc: yes
  pdf_document:
    number_sections: yes
    toc: yes
---

```{r global_options, include=FALSE}
library(knitr)
opts_chunk$set(echo=FALSE, warning=FALSE, message=FALSE)
```


```{r daten}
# faktorenanalyse
library(psych)
library(nFactors)
library(FactoMineR)

# allgemein
library(ggplot2)
library(foreign)
library(Hmisc)
library(car)
library(plyr)
library(dplyr)
library(magrittr)
library(scales)



# daten einlesen -----------
df <- read.spss("../Data/DATENSATZ_FiW.sav", use.value.labels=T, to.data.frame=T)
df_sav <- tbl_df(df)
df_sav <- df_sav %>%
  filter(., id %nin% c(27, 30, 37, 43, 45, 46, 91))

# convenience function definieren
fa_oblimin <- function(x, n) {
  fit <- fa(x, nfactors = n, fm = "pa", rotate = "oblimin")
  print.psych(fit, cut = 0.15, sort = TRUE)
}


fa_parallel <- function(x) {
  ev <- eigen(cor(x, use = "pairwise.complete.obs")) # get eigenvalues
  ap <- parallel(subject = nrow(x), var = ncol(x), rep = 100, cent = 0.05)
  nS <- nScree(x = ev$values, aparallel = ap$eigen$qevpea)
  plotnScree(nS)
}

```


Die Indexbildung zu den Zukunftsvorstellungen ist ein bisschen schwierig - es findet sich keine einfach zu interpretierende Lösung. Ich habe in der Folge eine normale Hauptkomponentenanalyse gemacht - sie lieferte das eindeutigste Ergebnis.

Durch aussortieren der NAs bleiben nur noch 59 Fälle übrig.


```{r daten erstellen}
# Motive -------
zukunft <- df_sav %>%
  select(., q_19_1:q_19_6) %>%
  data.matrix %>%
  na.omit %>%
  as.data.frame


# parallel test
fa_parallel(zukunft)
```

Der Parallel-Test legt eine 2-faktorielle Lösung nahe.


Eine adäquate Lösung konnte ich finden, indem ich Item *q_19_5* (Auslandsaufenthalt) entfernte. Die Ladungen der restlichen Items lassen sich inhaltlich schlüssig erklären.

```{r pca}
zukunft <- zukunft %>%
  select(-q_19_5)

fit_pca <- principal(zukunft, nfactors = 2, rotate = "varimax")
print.psych(fit_pca, cut = .20, sort = TRUE)
```

Interpretieren würde ich es wie folgt:

- Komponente 2 == möchte Studium abschließen. 
- Komponente 1 entspricht der wissenschaftlichen Motivation: Die Items *im universitären Bereich arbeiten*, *Professur* und *außeruniversitärer Forschungsbereich* laden alle hoch darauf. Das Item *außerhalb der wiss. Forschung* lädt stark negativ -> passt hier auch dazu.

Zur Veranschaulichung hilft auch der Faktorplot:

```{r faktormap}
PCA(zukunft, graph=F) %>%
  plot.PCA(., choix="var")
```


### Schlussfolgerungen
Als zentrale AV würde ich einen Index aus den Items *q_19_2*, *q_19_3*, *q_19_6*, sowie negativ kodiert *q_19_4* bilden.



