---
title: "Grafiken zu den Items: Haben Sie schon...?"

output:
  html_document:
    keep_md: true
    toc: yes
---

```{r global_options, include=FALSE}
library(knitr)
opts_chunk$set(echo=FALSE, warning=FALSE, message=FALSE, fig.width = 13)
```

```{r daten}

# allgemein
library(ggplot2)
library(plyr)
library(dplyr)
library(magrittr)
library(scales)
library(haven)
library(gmodels)

# alternativer datensatz für andere Grafiken
df_haven <- read_sav("../Data/DATENSATZ_FiW-main12_2.sav")

```

Ich habe jetzt einfach gleich für alle Variablen Grafiken erstellt. Die Zahlen mit den Kreuztabellen habe ich unten angehängt, aber ich fange mit den Grafiken mehr an...

# Kommentare
Einige Dinge sind mir aufgefallen:

- Es gibt bei den Männern meist einen Anstieg der Aktivität mit der Studiendauer. Dieser fällt mitunter auch recht hoch aus. Allerdings gleicht sich dadurch das Niveau meist an: Die Frauen sind meist am Anfang des Studiums aktiver (z.B. bei den Lehrveranstaltungen). Einzig bei den Konferenzen haben die Männer die Nase vorne.

Fragen, die sich für mich daraus ergeben:

- Sind diese Unterschiede evtl. auf unterschiedliche Subgruppen zurückzuführen? (viele Soziologinnen, aber wenige BWLinnen) Diese Vermutung bräuchte noch Inspektion. **Kontrolliert man die Studienrichtung verschwinden diese Effekte wahrscheinlich wieder**.
- Daraus abgeleitet: ist der ausbleibende Anstieg mit der Studiendauer bei den Frauen eine schlimme Sache? oder liegt er einfach daran, dass nur ein bestimmter Anteil überhaupt wiss. Ambitionen hat?


# Grafiken
```{r Grafiken}

# q_23_1
pdata <- df_haven %>%
  select(q_23_1, studiendauer_2_bis3, q_24) %>%
  mutate(q_24 = labelled(q_24, c(weiblich = 1, männlich = 2))) %>% # bug in as_factor umgehen: geschlecht hat 3 ausprägungen, es kommen aber nur 2 vor
  lapply(., as_factor) %>%
  data.frame %>%
  na.omit %>%
  with(., table(q_23_1, studiendauer_2_bis3, q_24)) %>% # create table with variables
  as.data.frame %>% # coerce to data.frame -> computes frequencies (Freq)
  group_by(studiendauer_2_bis3, q_24) %>% # group by categorial variable
  mutate(p = Freq/sum(Freq)) %>% # compute grouped percentage
  rename(., Geschlecht = q_24)


ggplot(pdata, aes(q_23_1, p, fill=studiendauer_2_bis3)) +
  geom_bar(stat="identity", position="dodge") +
  facet_wrap(~ Geschlecht) +
  theme_light() +
  scale_y_continuous(labels = percent_format()) +
  labs(title = attributes(df_haven$q_23_1)$label)

rm(pdata)

# q_23_2
pdata <- df_haven %>%
  select(q_23_2, studiendauer_2_bis3, q_24) %>%
  mutate(q_24 = labelled(q_24, c(weiblich = 1, männlich = 2))) %>% # bug in as_factor umgehen: geschlecht hat 3 ausprägungen, es kommen aber nur 2 vor
  lapply(., as_factor) %>%
  data.frame %>%
  na.omit %>%
  with(., table(q_23_2, studiendauer_2_bis3, q_24)) %>% # create table with variables
  as.data.frame %>% # coerce to data.frame -> computes frequencies (Freq)
  group_by(studiendauer_2_bis3, q_24) %>% # group by categorial variable
  mutate(p = Freq/sum(Freq)) %>% # compute grouped percentage
  rename(., Geschlecht = q_24)


ggplot(pdata, aes(q_23_2, p, fill=studiendauer_2_bis3)) +
  geom_bar(stat="identity", position="dodge") +
  facet_wrap(~ Geschlecht) +
  theme_light() +
  scale_y_continuous(labels = percent_format()) +
  labs(title = attributes(df_haven$q_23_2)$label)

rm(pdata)

# q_23_3
pdata <- df_haven %>%
  select(q_23_3, studiendauer_2_bis3, q_24) %>%
  mutate(q_24 = labelled(q_24, c(weiblich = 1, männlich = 2))) %>% # bug in as_factor umgehen: geschlecht hat 3 ausprägungen, es kommen aber nur 2 vor
  lapply(., as_factor) %>%
  data.frame %>%
  na.omit %>%
  with(., table(q_23_3, studiendauer_2_bis3, q_24)) %>% # create table with variables
  as.data.frame %>% # coerce to data.frame -> computes frequencies (Freq)
  group_by(studiendauer_2_bis3, q_24) %>% # group by categorial variable
  mutate(p = Freq/sum(Freq)) %>% # compute grouped percentage
  rename(., Geschlecht = q_24)


ggplot(pdata, aes(q_23_3, p, fill=studiendauer_2_bis3)) +
  geom_bar(stat="identity", position="dodge") +
  facet_wrap(~ Geschlecht) +
  theme_light() +
  scale_y_continuous(labels = percent_format()) +
  labs(title = attributes(df_haven$q_23_3)$label)

rm(pdata)

# q_23_4
pdata <- df_haven %>%
  select(q_23_4, studiendauer_2_bis3, q_24) %>%
  mutate(q_24 = labelled(q_24, c(weiblich = 1, männlich = 2))) %>% # bug in as_factor umgehen: geschlecht hat 3 ausprägungen, es kommen aber nur 2 vor
  lapply(., as_factor) %>%
  data.frame %>%
  na.omit %>%
  with(., table(q_23_4, studiendauer_2_bis3, q_24)) %>% # create table with variables
  as.data.frame %>% # coerce to data.frame -> computes frequencies (Freq)
  group_by(studiendauer_2_bis3, q_24) %>% # group by categorial variable
  mutate(p = Freq/sum(Freq)) %>% # compute grouped percentage
  rename(., Geschlecht = q_24)


ggplot(pdata, aes(q_23_4, p, fill=studiendauer_2_bis3)) +
  geom_bar(stat="identity", position="dodge") +
  facet_wrap(~ Geschlecht) +
  theme_light() +
  scale_y_continuous(labels = percent_format()) +
  labs(title = attributes(df_haven$q_23_4)$label)

rm(pdata)

# q_23_5
pdata <- df_haven %>%
  select(q_23_5, studiendauer_2_bis3, q_24) %>%
  mutate(q_24 = labelled(q_24, c(weiblich = 1, männlich = 2))) %>% # bug in as_factor umgehen: geschlecht hat 3 ausprägungen, es kommen aber nur 2 vor
  lapply(., as_factor) %>%
  data.frame %>%
  na.omit %>%
  with(., table(q_23_5, studiendauer_2_bis3, q_24)) %>% # create table with variables
  as.data.frame %>% # coerce to data.frame -> computes frequencies (Freq)
  group_by(studiendauer_2_bis3, q_24) %>% # group by categorial variable
  mutate(p = Freq/sum(Freq)) %>% # compute grouped percentage
  rename(., Geschlecht = q_24)


ggplot(pdata, aes(q_23_5, p, fill=studiendauer_2_bis3)) +
  geom_bar(stat="identity", position="dodge") +
  facet_wrap(~ Geschlecht) +
  theme_light() +
  scale_y_continuous(labels = percent_format()) +
  labs(title = attributes(df_haven$q_23_5)$label)

rm(pdata)

# q_23_6
pdata <- df_haven %>%
  select(q_23_6, studiendauer_2_bis3, q_24) %>%
  mutate(q_24 = labelled(q_24, c(weiblich = 1, männlich = 2))) %>% # bug in as_factor umgehen: geschlecht hat 3 ausprägungen, es kommen aber nur 2 vor
  lapply(., as_factor) %>%
  data.frame %>%
  na.omit %>%
  with(., table(q_23_6, studiendauer_2_bis3, q_24)) %>% # create table with variables
  as.data.frame %>% # coerce to data.frame -> computes frequencies (Freq)
  group_by(studiendauer_2_bis3, q_24) %>% # group by categorial variable
  mutate(p = Freq/sum(Freq)) %>% # compute grouped percentage
  rename(., Geschlecht = q_24)


ggplot(pdata, aes(q_23_6, p, fill=studiendauer_2_bis3)) +
  geom_bar(stat="identity", position="dodge") +
  facet_wrap(~ Geschlecht) +
  theme_light() +
  scale_y_continuous(labels = percent_format()) +
  labs(title = attributes(df_haven$q_23_6)$label)

rm(pdata)

# q_23_7
pdata <- df_haven %>%
  select(q_23_7, studiendauer_2_bis3, q_24) %>%
  mutate(q_24 = labelled(q_24, c(weiblich = 1, männlich = 2))) %>% # bug in as_factor umgehen: geschlecht hat 3 ausprägungen, es kommen aber nur 2 vor
  lapply(., as_factor) %>%
  data.frame %>%
  na.omit %>%
  with(., table(q_23_7, studiendauer_2_bis3, q_24)) %>% # create table with variables
  as.data.frame %>% # coerce to data.frame -> computes frequencies (Freq)
  group_by(studiendauer_2_bis3, q_24) %>% # group by categorial variable
  mutate(p = Freq/sum(Freq)) %>% # compute grouped percentage
  rename(., Geschlecht = q_24)


ggplot(pdata, aes(q_23_7, p, fill=studiendauer_2_bis3)) +
  geom_bar(stat="identity", position="dodge") +
  facet_wrap(~ Geschlecht) +
  theme_light() +
  scale_y_continuous(labels = percent_format()) +
  labs(title = attributes(df_haven$q_23_7)$label)

rm(pdata)

# q_23_8
pdata <- df_haven %>%
  select(q_23_8, studiendauer_2_bis3, q_24) %>%
  mutate(q_24 = labelled(q_24, c(weiblich = 1, männlich = 2))) %>% # bug in as_factor umgehen: geschlecht hat 3 ausprägungen, es kommen aber nur 2 vor
  lapply(., as_factor) %>%
  data.frame %>%
  na.omit %>%
  with(., table(q_23_8, studiendauer_2_bis3, q_24)) %>% # create table with variables
  as.data.frame %>% # coerce to data.frame -> computes frequencies (Freq)
  group_by(studiendauer_2_bis3, q_24) %>% # group by categorial variable
  mutate(p = Freq/sum(Freq)) %>% # compute grouped percentage
  rename(., Geschlecht = q_24)


ggplot(pdata, aes(q_23_8, p, fill=studiendauer_2_bis3)) +
  geom_bar(stat="identity", position="dodge") +
  facet_wrap(~ Geschlecht) +
  theme_light() +
  scale_y_continuous(labels = percent_format()) +
  labs(title = attributes(df_haven$q_23_8)$label)

```


# Kreuztabellen

**Stichprobenzahl gesamt**
```{r}
daten <- df_haven %>%
  select(q_23_1:q_23_8, studiendauer_2_bis3, q_24) %>%
  mutate(q_24 = labelled(q_24, c(weiblich = 1, männlich = 2))) %>% # bug in as_factor umgehen: geschlecht hat 3 ausprägungen, es kommen aber nur 2 vor
  lapply(., as_factor) %>%
  data.frame %>%
  na.omit %>% # Fälle mit fehlenden Werte raus: es gibt eh nur fehlende Werte in der Studiendauer, die braucht man sowieso immer
  tbl_df

# stichprobenzahl
tally(daten)
```



Im Folgenden ist die erste Tabelle jeweils die der Frauen, die zweite die der Männer (eine dreifach geschichtete mit passenden Prozenten hab ich auf die Schnelle nicht zamgebracht)

### `r attributes(df_haven$q_23_1)$label`
```{r}
# q_23_1
daten %>%
  filter(q_24 == "weiblich") %>%
  with(., CrossTable(x = q_23_1, y = studiendauer_2_bis3, prop.r = F, sresid = T, prop.t = F, prop.chisq = F, format = "SPSS"))
 
daten %>%
  filter(q_24 == "männlich") %>%
  with(., CrossTable(x = q_23_1, y = studiendauer_2_bis3, prop.r = F, prop.t = F, prop.chisq = F, sresid = T, format = "SPSS"))

  

  
```

### `r attributes(df_haven$q_23_2)$label`
```{r}
# 2
daten %>%
  filter(q_24 == "weiblich") %>%
  with(., CrossTable(x = q_23_2, y = studiendauer_2_bis3, prop.r = F, sresid = T, prop.t = F, prop.chisq = F, format = "SPSS"))

daten %>%
  filter(q_24 == "männlich") %>%
  with(., CrossTable(x = q_23_2, y = studiendauer_2_bis3, prop.r = F, prop.t = F, prop.chisq = F, sresid = T, format = "SPSS"))


```

### `r attributes(df_haven$q_23_3)$label`
```{r}
# 3
daten %>%
  filter(q_24 == "weiblich") %>%
  with(., CrossTable(x = q_23_3, y = studiendauer_2_bis3, prop.r = F, sresid = T, prop.t = F, prop.chisq = F, format = "SPSS"))

daten %>%
  filter(q_24 == "männlich") %>%
  with(., CrossTable(x = q_23_3, y = studiendauer_2_bis3, prop.r = F, prop.t = F, prop.chisq = F, sresid = T, format = "SPSS"))


```

### `r attributes(df_haven$q_23_4)$label`
```{r}
# 4
daten %>%
  filter(q_24 == "weiblich") %>%
  with(., CrossTable(x = q_23_4, y = studiendauer_2_bis3, prop.r = F, sresid = T, prop.t = F, prop.chisq = F, format = "SPSS"))

daten %>%
  filter(q_24 == "männlich") %>%
  with(., CrossTable(x = q_23_4, y = studiendauer_2_bis3, prop.r = F, prop.t = F, prop.chisq = F, sresid = T, format = "SPSS"))


```

### `r attributes(df_haven$q_23_5)$label`
```{r}
# 5
daten %>%
  filter(q_24 == "weiblich") %>%
  with(., CrossTable(x = q_23_5, y = studiendauer_2_bis3, prop.r = F, sresid = T, prop.t = F, prop.chisq = F, format = "SPSS"))

daten %>%
  filter(q_24 == "männlich") %>%
  with(., CrossTable(x = q_23_5, y = studiendauer_2_bis3, prop.r = F, prop.t = F, prop.chisq = F, sresid = T, format = "SPSS"))


```

### `r attributes(df_haven$q_23_6)$label`
```{r}
# 6
daten %>%
  filter(q_24 == "weiblich") %>%
  with(., CrossTable(x = q_23_6, y = studiendauer_2_bis3, prop.r = F, sresid = T, prop.t = F, prop.chisq = F, format = "SPSS"))

daten %>%
  filter(q_24 == "männlich") %>%
  with(., CrossTable(x = q_23_6, y = studiendauer_2_bis3, prop.r = F, prop.t = F, prop.chisq = F, sresid = T, format = "SPSS"))


```

### `r attributes(df_haven$q_23_7)$label`
```{r}
# 7
daten %>%
  filter(q_24 == "weiblich") %>%
  with(., CrossTable(x = q_23_7, y = studiendauer_2_bis3, prop.r = F, sresid = T, prop.t = F, prop.chisq = F, format = "SPSS"))

daten %>%
  filter(q_24 == "männlich") %>%
  with(., CrossTable(x = q_23_7, y = studiendauer_2_bis3, prop.r = F, prop.t = F, prop.chisq = F, sresid = T, format = "SPSS"))


```

### `r attributes(df_haven$q_23_8)$label`
```{r}
# 8
daten %>%
  filter(q_24 == "weiblich") %>%
  with(., CrossTable(x = q_23_8, y = studiendauer_2_bis3, prop.r = F, sresid = T, prop.t = F, prop.chisq = F, format = "SPSS"))

daten %>%
  filter(q_24 == "männlich") %>%
  with(., CrossTable(x = q_23_8, y = studiendauer_2_bis3, prop.r = F, prop.t = F, prop.chisq = F, sresid = T, format = "SPSS"))
```




