---
title: "Stichprobengrößen"

output:
  html_document:
    keep_md: true
    toc: yes
---

```{r global_options, include=FALSE}
library(knitr)
opts_chunk$set(echo=FALSE, warning=FALSE, message=FALSE)
```

```{r daten}

# allgemein
library(ggplot2)
library(foreign)
library(Hmisc)
library(car)
library(plyr)
library(dplyr)
library(magrittr)
library(scales)
library(haven)

# Kreuztabellen
library(gmodels)

# working directory
#setwd("/Users/thomask/Dropbox/Soziologie/Frauen\ in\ der\ Wissenschaft/quantitative\ Erhebung/Arbeitsbereich\ Thomas/Berechnungen")

# daten einlesen -----------
df <- read.spss("../Data/DATENSATZ_FiW-main12_2.sav", use.value.labels=T, to.data.frame=T)
df_sav <- tbl_df(df)


# alternativer datensatz für andere Grafiken
df_haven <- read_sav("../Data/DATENSATZ_FiW-main12_2.sav")
df_haven_neu <- read_sav("../Data/DATENSATZ_FiW-main10-4-2015.sav")
```


```{r helper_functions}
unlabelled <- function(x) {
  attr(x, "label") <- NULL
  x
}

unlabelled_part <- function(x) {
  attr(x, "label") <- NULL
  attr(x, "class") <- NULL
  x
}

unlabelled_complete <- function(x) {
  attr(x, "label") <- NULL
  attr(x, "class") <- NULL
  attr(x, "labels") <- NULL
  attr(x, "levels") <- NULL
  x
}

```


In diesem File finden sich die Kreuztabellen und sonstige Darstellungen mit den zu den Grafiken gehörenden Stichprobengrößen.


--------

## Grafik: Motivationsskalen

````{r motivationsindizes}
df_haven %>%
  select(contains("Motivation"), q_24)  %>% 
  as.matrix %>% # get rid of "labelled" class which doesn't work with dplyr right now
  data.frame %>%
  mutate(q_24 = factor(q_24, labels=c("weiblich", "männlich")))  %>% 
  filter(q_24 != "NA") -> pdata # personen rausschmeißen, die als Geschlecht NA haben


colSums(!is.na(pdata[,1:4]))
````

--------

## Grafik: Motive ein Doktoratsstudium aufzunehmen
Dargestellt sind jeweils die Ns für die einzelnen Variablen.

```{r motive}
motive <- df_sav %>%
  select(., q_6_1:q_6_16)

--------

## N für die einzelnen Items
colSums(!is.na(motive))

```


--------

## Grafik: Nachgedacht, abzubrechen
````{r abbruchgedanken}
df_haven %>%
  select(q_14:q_15_15, q_15_17, q_24) %>%
  mutate(q_24 = labelled(q_24, c(weiblich = 1, männlich = 2))) %>% # bug in as_factor umgehen: geschlecht hat 3 ausprägungen, es kommen aber nur 2 vor
  lapply(., as_factor) %>%
  data.frame %>%
  filter(q_14 == "Ja") %>%
  tbl_df -> abbruchgedanken
````

**Stichprobengröße Frauen**
```{r}
abbruchgedanken %>%
  filter(q_24 == "weiblich") %>%
  tally
```


**Stichprobengröße Männer**
```{r}
abbruchgedanken %>%
  filter(q_24 == "männlich") %>%
  tally
```



--------

## Schwierigkeit, BetreuerIn zu finden nach Geschlecht
```{r betreuer_in}
CrossTable(df_sav$q_9, df_sav$q_24, prop.r=F, prop.t=F, prop.chisq=F, format = "SPSS")
```

Insgesamt hatten 25 Personen angegeben, dass es sehr einfach war, eine/n BetreuerIn zu finden, von denen gaben aber 2 bei Geschlecht nichts an, daher ist N bei dieser Grafik insgesamt nur 37.


--------

## Geschlecht von Betreuer_in mit Geschlecht des/der Befragten als UV
```{r geschlecht betreuer mit geschlecht als AV}
CrossTable(df_sav$q_8, df_sav$q_24, prop.r=F, prop.t=F, prop.chisq=F, format = "SPSS")
````

--------

## Grafik: Informationen über das Studium
Dargestellt sind jeweils die Ns für die einzelnen Variablen.

```{r informationen}
informationen <- df_sav %>%
  select(., q_20_1:q_20_8)

--------

## N für die einzelnen Items
colSums(!is.na(informationen))

```


--------

## XXX schon mal gemacht?

```{r haben_sie_schon}
x1 <- df_haven %>%
  select(q_23_1:q_23_8, studiendauer_2_bis3, q_24) %>% 
  lapply(., unlabelled_complete) %>% # strip labels from vectors for dplyr
  as_data_frame %>% 
  filter(q_24 != "NA", studiendauer_2_bis3 != "NA")

colSums(!is.na(x1[,1:8]))
```


--------

## Zeitliche Aufwendungen

```{r zeitl_aufwendungen}
pdata <- df_haven_neu %>%
  select(q_26_1:q_26_5, q_24) %>%
  lapply(., unlabelled_complete) %>% # strip labels from vectors for dplyr
  as_data_frame %>% 
  filter(q_24 != "NA")

colSums(!is.na(pdata[,1:4]))
```

--------

## Berufstätigkeit

```{r berufstätigkeit}
pdata <- df_haven_neu %>%
  select(q_35_1:q_35_5) %>%
  lapply(., unlabelled) %>% # strip labels from vectors for dplyr
  as_data_frame 

colSums(!is.na(pdata))
```

**Die niedrige Fallzahl kommt wohl von unserem fehlerhaften Fragebogen... :|**

--------

## Zufriedenheit mit Betreuung

```{r betreuung_zufriedenheit}
pdata <- df_haven_neu %>%
  select(q_12_1:q_12_3, q_24) %>%
  lapply(., unlabelled_complete) %>% # strip labels from vectors for dplyr
  as_data_frame %>% 
  filter(q_24 != "NA")

colSums(!is.na(pdata[,1:3]))
```

--------

## Bild der Wissenschaft
```{r bild_wissenschaft}
pdata <- df_haven_neu %>%
  select(q_22_2, q_22_3, q_22_6, q_24) %>%
  lapply(., unlabelled_complete) %>% # strip labels from vectors for dplyr
  as_data_frame %>% 
  filter(q_24 != "NA")

colSums(!is.na(pdata[,1:3]))
```

Auffallend: (relativ) viele Missings bei "Frauen haben die gleichen Chancen".


### Indizes
```{r bild_wissenschaft_indizes}
df_haven_neu %>%
  select(unterbrechung_index, mobilität_index, engagement_index, q_24)  %>% 
  lapply(., unlabelled_complete) %>% # strip labels from vectors for dplyr
  as_data_frame %>% 
  filter(q_24 != "NA") -> pdata # personen rausschmeißen, die als Geschlecht NA haben

colSums(!is.na(pdata[,1:3]))
```


--------

## Perspektiven wissenschaftliche Karriere

```{r perspektive_wiss_karriere}
perspektive_wiss_karriere <- df_sav %>%
  select(., q_19_1:q_19_6)

colSums(!is.na(perspektive_wiss_karriere))
```

Auffallend, die vielen Missings bei "Strebe eine Professur an".

--------

## Indizes Karrierewunsch
### Nach Geschlecht

```{r indizes_karrierewunsch_geschlecht}
df_haven_neu %>%
  select(WiKarrierewunsch_Index, q_24)  %>% 
  mutate(q_24 = factor(q_24, labels=c("weiblich", "männlich")))  %>%
  mutate(WiKarrierewunsch_Index = unlabelled_complete(WiKarrierewunsch_Index)) %>% 
  filter(q_24 != "NA", WiKarrierewunsch_Index != "NA") %>% 
  group_by(q_24) %>% tally 
```

### Nach Studienrichtung
```{r indizes_karrierewunsch_studienrichtung}
df_haven_neu %>%
  select(q_1) %>% 
  mutate(q_1 = recode(q_1, "1 = 1; 2 = 2; 3 = 3; 4 = 1")) %>%
  mutate(q_1 = factor(q_1, labels=c("BWL",
                                    "SOZ",
                                    "VWL"))) -> pdata_1

df_haven_neu %>%
  select(WiKarrierewunsch_Index) %>% 
  lapply(., unlabelled_complete) %>% # strip labels from vectors for dplyr
  data.frame -> pdata_2

bind_cols(pdata_1, pdata_2) %>%
  filter(q_1 != "NA", WiKarrierewunsch_Index != "NA") %>% 
  group_by(q_1) %>% 
  tally
```

